hr-HR: Materijal glave: Goveđa koža; Fiberskyn (sintetička); Kozja koža; Mylar (sintetička); Prirodna / sirova koža; Koža vodenog bivola; Ostalo
sl-SI: Material glave: Goveje usnje; Fiberskyn (sintetično); Kozje usnje; Mylar (sintetično); Naravno/surovo usnje; Usnje vodnega bivola; Drugo
da: Hovedmateriale: Koskind; Fiberskyn (syntetisk); Gedeskind; Mylar (syntetisk); Naturlig/råhud; Vandbøffelskind; Andet
lt-LT: Galvutės medžiaga: Karvės oda; „Fiberskyn“ (sintetinė); Ožkos oda; „Mylar“ (sintetinė); Natūrali / neapdirbta oda; Vandens buivolo oda; Kita
vi: Chất liệu đầu: Da bò; Fiberskyn (tổng hợp); Da dê; Mylar (tổng hợp); Tự nhiên/da chưa thuộc; Da trâu nước; Khác
fr: Matériau de la peau: Cuir de vache; Fiberskyn (synthétique); Peau de chèvre; Mylar (synthétique); Naturel/cuir brut; Peau de buffle d’eau; Autre
it: Materiale della testa: Pelle bovina; Fiberskyn (sintetico); Pelle di capra; Mylar (sintetico); Naturale/cuoio non conciato; Pelle di bufalo d'acqua; Altro
zh-TW: 接頭材質: 牛皮; 纖維鼓皮 (合成材質); 羊皮; 聚酯薄膜 (合成材質); 天然/生皮; 水牛皮; 其他
de: Kopfmaterial: Rindsleder; Fiberskyn (synthetisch); Ziegenleder; Mylar (synthetisch); Natur/Rohhaut; Wasserbüffelleder; Sonstige
ru: Материал мембраны: Коровья кожа; Fiberskyn (синтетика); Козья кожа; Майлар (синтетика); Натуральная/сыромятная кожа; Кожа водяного буйвола; Другое
pt-BR: Material da pele: Couro de vaca; Fiberskyn (sintético); Couro de cabra; Mylar (sintético); Natural/couro cru; Couro de búfalo-asiático; Outro
ko: 헤드 소재: 소가죽; 파이버스킨(합성재); 염소가죽; 마일라(합성재); 천연가죽/생가죽; 물소가죽; 기타
zh-CN: 头部材质: 牛皮; 仿皮 (Fiberskyn)（合成材质）; 山羊皮; 聚酯薄膜 (Mylar)（合成材质）; 天然/生皮; 水牛皮; 其他
ro-RO: Materialul capului: Piele de vacă; Fiberskyn (sintetic); Piele de capră; Mylar (sintetic); Natural/piele neprelucrată; Piele de bivol de apă; Altele
hu: Fej anyaga: Tehénbőr; Fiberskyn (szintetikus); Kecskebőr; Mylar (szintetikus); Természetes / nyersbőr; Vízibivaly bőr; Egyéb
sk-SK: Materiál hlavy: Kravská koža; Fiberskyn (syntetické); Kozia koža; Mylar (syntetické); Prírodná/surová koža; Koža z vodného byvola; Iné
ja: ヘッド素材: 牛革; ファイバースキン (合成); ヤギ革; マイラー (合成); 天然/生皮; 水牛革; その他
cs: Materiál hlavy: Hovězina; Fiberskyn (syntetika); Kozina; Mylar (syntetika); Přírodní/surová kůže; Kůže vodního buvola; Jiné
th: วัสดุที่ใช้ทำหน้ากลอง: หนังวัว; Fiberskyn (หนังสังเคราะห์); หนังแพะ; ไมลาร์ (สังเคราะห์); หนังธรรมชาติ/หนังดิบ; หนังกระบือ; อื่นๆ
pl: Materiał membrany: Skóra bydlęca; Fiberskyn (syntetyczny); Skóra kozia; Mylar (syntetyczny); Naturalna/surowa skóra; Skóra bawołu wodnego; Inny
el: Υλικό κεφαλής: Δέρμα αγελάδας; Fiberskyn (συνθετικό); Δέρμα κατσίκας; Mylar (συνθετικό); Φυσικό/Ακατέργαστο δέρμα; Δέρμα νεροβούβαλου; Άλλο
tr: Başlık malzemesi: İnek derisi; Fiberskyn (sentetik); Keçi derisi; Mylar (sentetik); Doğal/ham deri; Su mandası derisi; Diğer
nb: Materiale for hodet: Kuhud; Fiberskyn (syntetisk); Geiteskinn; Mylar (syntetisk); Naturlig / råhud; Vannbøffelhud; Annet
nl: Kop materiaal: Koeienhuid; Fiberskyn (synthetisch); Geitenhuid; Mylar (synthetisch); Natuurlijk/ongelooide huid; Waterbuffelhuid; Overig
pt-PT: Material da cabeça: Pele de vaca; Fiberskyn (sintético); Pele de cabra; Mylar (sintético); Natural/couro cru; Pele de búfalo; Outro
en: Head material: Cowhide; Fiberskyn (synthetic); Goatskin; Mylar (synthetic); Natural/rawhide; Water buffalo hide; Other
fi: Kalvomateriaali: Lehmännahka; Fiberskyn (synteettinen); Vuohennahka; Mylar (synteettinen); Luonnollinen/raakanahka; Vesipuhvelinnahka; Muu
sv: Huvudmaterial: Kohud; Fiberskyn (syntetisk); Getskinn; Mylar (syntetisk); Naturlig/råhud; Vattenbuffelhud; Övrigt
bg-BG: Материал на главата: Телешка кожа; Fiberskyn (синтетичен); Козя кожа; Майлар (синтетичен); Естествена/сурова кожа; Кожа от воден бивол; Друго
es: Material del parche: Piel de vaca; Fiberskyn (sintético); Piel de cabra; Mylar (sintético); Natural/cuero crudo; Piel de búfalo de agua; Otro